臺灣苗栗地方法院刑事判決
111年度金訴字第72號
公  訴  人  臺灣苗栗地方檢察署檢察官
被      告  洪瑩欣




上列被告因洗錢防制法等案件，經檢察官提起公訴（111年度偵
字第1191號），本院判決如下：
    主  文
洪瑩欣幫助犯洗錢防制法第十四條第一項之一般洗錢罪，處有期
徒刑參月，併科罰金新臺幣貳萬元，罰金如易服勞役，以新臺幣
壹仟元折算壹日。
    犯罪事實
一、洪瑩欣依其智識程度與社會生活經驗，可知悉金融帳戶為個
    人信用、財產之重要表徵，而國內社會上層出不窮之詐欺犯
    罪者為掩飾不法行徑，避免執法人員之追究及處罰，經常利
    用他人之金融帳戶掩人耳目，可預見將自己的金融帳戶存摺
    、金融卡及密碼提供予不詳之人使用，常與詐欺等財產犯罪
    密切相關，極有可能遭詐欺犯罪者利用作為人頭帳戶，便利
    詐欺犯罪者用以向他人詐騙款項，因而幫助詐欺犯罪者從事
    財產犯罪，且受詐騙人匯入款項遭提領後，即產生遮斷資金
    流動軌跡而逃避國家追訴、處罰之效果，竟仍基於縱有人以
    其交付之金融帳戶實施詐欺取財犯行，亦不違背其本意之幫
    助詐欺及隱匿犯罪所得去向洗錢之不確定故意，依暱稱「張
    儒楷」之人指示，於民國109年11月（起訴書誤為10月）18日
    20時16分許，在苗栗縣○○鎮○○路000號之全家便利商店竹南
    金山店，將其所申辦之第一商業銀行帳號000-00000000000
    號帳戶（下稱第一銀行帳戶）、兆豐國際商業銀行帳號000-
    00000000000號帳戶(下稱兆豐銀行帳戶)之金融卡，以店到店
    之方式，寄送至全家便利商店臺北某分店，交予真實姓名年
    籍不詳「陳宇凡」之詐欺集團成員，並另以通訊軟體LINE語
    音系統告知金融卡密碼。嗣該詐欺集團成員取得上開帳戶資
    料後，即共同基於意圖為自己不法所有之犯意聯絡，於附表
    所示時間，以附表之方式，詐欺沈佳慧、吳昭奇、林育辰及
    顏常蒼，致沈佳慧等人均陷於錯誤，將附表所示金額，分別
    匯入上揭帳戶內，旋遭提領一空，以此方式隱匿犯罪所得去
    向。嗣經沈佳慧等人發覺受騙，報警循線查悉上情。
二、案經沈佳慧、吳昭奇、林育辰及顏常蒼訴由苗栗縣警察局竹
    南分局報告臺灣苗栗地方檢察署檢察官偵查起訴。
    理  由
壹、證據能力部分
一、按被告以外之人於審判外之言詞或書面陳述，除法律有規定
    者外，不得作為證據，刑事訴訟法第159 條固定有明文。惟
    被告以外之人於審判外之陳述，雖不符同法第159 條之1 至
    之4 規定，而經當事人於審判程序同意作為證據，法院審酌
    該言詞陳述或書面陳述作成時之情況，認為適當者，亦得為
    證據；又當事人、代理人或辯護人於法院調查證據時，知有
    第159 條第1 項不得為證據之情形，而未於言詞辯論終結前
    聲明異議者，視為有前項之同意，同法第159 條之5 亦定有
    明文。立法意旨在於傳聞證據未經當事人之反對詰問予以核
    實，原則上先予排除。惟若當事人已放棄反對詰問權，於審
    判程序中表明同意該等傳聞證據可作為證據；或於言詞辯論
    終結前未聲明異議，基於尊重當事人對傳聞證據之處分權，
    及證據資料愈豐富，愈有助於真實發見之理念，且強化言詞
    辯論主義，使訴訟程序得以順暢進行，上開傳聞證據亦均具
    有證據能力。經查，本案據以認定被告洪瑩欣犯罪事實之證
    據，其中屬傳聞證據部分，被告洪瑩欣向本院表示同意有證
    據能力（見本院金訴卷第55頁），且被告洪瑩欣及檢察官於
    本院言詞辯論終結前，均未對於證據能力聲明異議，依刑事
    訴訟法第159 條之5 規定，視為同意上開證據具備證據能力
    ，本院認亦無違法或不當之情況，是該傳聞證據均具備證據
    能力。
二、再按關於非供述證據之物證，或以科學、機械之方式，對於
    當時狀況所為忠實且正確之記錄，性質上並非供述證據，均
    應無傳聞法則規定之適用；如該非供述證據非出於違法取得
    ，並已依法踐行調查程序，即不能謂無證據能力（最高法院
    97年度台上字第1401號、97年度台上字第6153號、97年度台
    上字第3854號判決要旨參照）。本案判決以下引用之非供述
    證據，固無刑事訴訟法第159 條第1 項規定傳聞法則之適用
    ，然經本院於審理時依法踐行調查證據程式，與本案待證事
    實具有自然之關聯性，且無證據證明係公務員違法取得之物
    ，依法自得作為證據。
貳、實體部分：
一、認定犯罪事實所憑證據及認定理由
　　訊據被告洪瑩欣固不否認其於上揭時間、地點，依照暱稱「
    張儒楷」之人指示，將其所有上揭2個銀行帳戶之金融卡寄
    出，另以通訊軟體LINE語音系統告知金融卡密碼，嗣詐欺集
    團成員於附表所示時間，向告訴人施以詐術，致告訴人陷於
    錯誤，因而匯款至其銀行帳戶之事實，惟矢口否認有何幫助
    詐欺、幫助洗錢犯行，辯稱：我要辦理貸款30萬元，對方說
    要我的銀行帳戶做財力證明，我不知道對方是詐欺集團，我
    就相信他云云（見本院金訴卷第55頁）。經查：
（一）本案前揭2個銀行帳戶均為被告洪瑩欣所申辦使用，且被
      告洪瑩欣於上開時間、地點，依暱稱「張儒楷」之真實姓
      名年籍不詳之成年人指示，將本案2個銀行帳戶之金融卡
      寄送予暱稱「陳宇凡」之人，並以通訊軟體LINE語音系統
      ，告知金融卡密碼等情，業據被告洪瑩欣於警詢、本院審
      理時供承在卷（見偵卷第17至25頁；本院金訴卷第81至82
      頁），並有被告洪瑩欣提出之LINE對話紀錄截圖（見偵卷
      第183至235頁）、第一商業銀行總行111年6月10日一總營
      集字第66093號函暨所附之存摺存款客戶歷史交易明細表
      、兆豐國際商業銀行股份有限公司111年6月13日兆銀總集
      中字第1110032211號函暨所附之客戶存款往來交易明細表
      等（見本院金訴卷第39至42頁、第45至50頁），是此部分
      事實，首堪認定。。
（二）又「張儒楷」所屬詐欺集團成員，取得被告洪瑩欣本案2
      個銀行帳戶之金融卡後，即於如附表所示之時間，以如附
      表所示詐欺方式施以詐術，致告訴人沈佳慧、吳昭奇、林
      育辰及顏常蒼等4人陷於錯誤，分別匯款如附表所示款項
      ，至如附表所示之銀行帳戶，嗣旋遭提領一空等節，此有
      如附表「證據出處」欄所示各項證據在卷可證，故此部分
      事實，亦堪認定。
（三）被告洪瑩欣提供本案帳戶之金融卡及密碼，主觀上具有幫
      助詐欺取財及幫助洗錢之不確定故意：
　　⒈按刑法上之故意，可分為確定故意（直接故意）與不確定
      故意（間接故意），所謂不確定故意，係指行為人對於構
      成犯罪之事實，預見其發生而其發生並不違背其本意者，
      刑法第13條第2項定有明文。次按刑法第30條之幫助犯，
      係以行為人主觀上有幫助故意，客觀上有幫助行為，即對
      於犯罪與正犯有共同認識，而以幫助意思，對於正犯資以
      助力，但未參與實行犯罪之行為者而言。幫助犯之故意，
      除需有認識其行為足以幫助他人實現故意不法構成要件之
      「幫助故意」外，尚需具備幫助他人實現該特定不法構成
      要件之「幫助既遂故意」，惟行為人只要概略認識該特定
      犯罪之不法內涵即可，無庸過於瞭解正犯行為之細節或具
      體內容。此即學理上所謂幫助犯之「雙重故意」。再按基
      於申辦貸款之意思提供金融卡及密碼給對方時，是否同時
      具有幫助詐欺取財、幫助洗錢之不確定故意，並非絕對對
      立、不能併存之事，亦即縱係因申辦貸款而與對方聯繫接
      觸，但於提供金融卡及密碼給對方時，依行為人本身之智
      識能力、社會經驗、與對方互動之過程等情狀，如行為人
      對於其所提供之帳戶資料，已預見被用來作為詐欺取財及
      洗錢等非法用途之可能性甚高，惟仍心存僥倖認為不會發
      生，猶將該等金融機構帳戶物件提供他人使用，可認其對
      於自己利益之考量遠高於他人財產法益是否因此受害乙節
      ，容任該等結果發生而不違背其本意，自仍應認具有幫助
      詐欺取財、幫助洗錢之不確定故意，而成立幫助詐欺取財
      罪及幫助洗錢罪。
　　⒉依現今金融機構信用貸款實務，除須提供個人之身分證明
      文件核對外，另應敘明並提出個人之工作狀況、收入金額
      及相關之財力證明資料（如工作證明、薪資轉帳帳戶存摺
      影本、扣繳憑單等），金融機構透過徵信調查申請人之債
      信後，評估是否放款以及放款額度，倘若貸款人債信不良
      ，並已達金融機構無法承擔風險之程度時，即無法貸得款
      項，縱使委託他人代辦時亦然。依被告洪瑩欣於本院審理
      時供稱：「（問：對方跟妳說是要美化帳戶?）對。」、
      「（問：就是要創造金流？）對。」等語（見本院金訴卷
      第86頁），可見被告洪瑩欣於提供本案帳戶資料時，已知
      悉「張儒楷」欲藉此製作不實之資金往來等財力證明，意
      圖使放款人無法正確評估被告洪瑩欣之償債能力，因而陷
      於錯誤，讓原本應無法貸得款項之被告洪瑩欣得以順利貸
      款，是被告洪瑩欣已預見其提供本案帳戶資料，乃係作為
      詐術之不法目的使用甚明。
　　⒊衡諸金融機構帳戶存摺、金融卡或密碼，事關個人財產權
      益之保障，其專有性甚高，除非本人或與本人關係親密者
      ，一般人均有妥為保管防止他人任意使用之認識，難認有
      自由流通之理由，縱使在特殊情況下，偶有交付他人使用
      之需，亦必深入瞭解用途後，再行提供使用；兼以近來詐
      欺取財之犯罪類型層出不窮，該等犯罪多係利用他人帳戶
      作為犯罪工具，供被害人匯入遭詐騙款項之用，迭經媒體
      廣為報導，是依一般人通常之知識及經驗，應詳知向陌生
      人取得帳戶者，多係利用該帳戶獲取詐欺取財犯罪所得，
      此為一般人生活認知所易體察之常識。查被告洪瑩欣於案
      發時為22歲之成年人，具高職肄業之學歷，曾在大都會KT
      V、金懋科技、乙順倉儲、精品服飾店工作過，業據被告
      洪瑩欣向本院自承在卷（見本院金訴卷第83、84頁），可
      知被告洪瑩欣屬智識程度正常之人，亦具有相當社會經驗
      ，對此一般人即可具有之普通知識及社會常情自難諉為不
      知。又被告洪瑩欣與「張儒楷」之通訊軟體LINE對話紀錄
      所示，被告洪瑩欣有向對方質疑：「可以當面看嗎」、「
      因為我之前有差點被騙過」、「會怕」、「抱歉啦因為之
      前有被騙過所以我怕會被騙」等語（見偵卷第207頁），
      顯見被告洪瑩欣知悉「張儒楷」要求提供本案帳戶金融卡
      及密碼之流程，已可預見「張儒楷」極可能將本案帳戶作
      為不法目的使用，則被告洪瑩欣於權衡自身利益後，在知
      悉「張儒楷」有將其本案帳戶作為不法用途之可能性下，
      竟僅因自己急需用錢，即無視本案銀行帳戶可能遭利用作
      為詐欺人頭帳戶之風險，而將本案銀行帳戶金融卡及密碼
      提供予不相識之「張儒楷」使用，被告洪瑩欣主觀上具有
      縱有人利用金融機構帳戶實施詐欺取財之用途，亦容任其
      發生之不確定幫助故意甚明。
　　⒋被告洪瑩欣提供其本案帳戶作為收受詐欺款項之人頭帳戶
      ，使「張儒楷」或其共犯得以持本案帳戶之金融卡提領款
      項，而無法知悉實際取走款項之人，客觀上顯已製造金流
      斷點，使該等詐欺行為人得以藉此掩飾、隱匿詐欺犯罪所
      得之去向，藉此逃避司法追訴、處罰。又被告洪瑩欣對於
      提供本案帳戶資料，可能被利用為詐欺取財之犯罪工具，
      既有所預見，業如前述，參以金融機構帳戶連結密碼即可
      作為匯入、轉出、提領款項等用途，此乃公眾週知之事實
      ，被告洪瑩欣亦應知悉金融卡功能即在提領所屬帳戶內之
      金錢，則被告洪瑩欣對於其所提供之本案帳戶可能作為對
      方收受、提領特定犯罪所得所用，並供作詐欺人頭帳戶製
      造金流斷點，規避司法偵查，自當同有預見，甚難諉稱不
      知。
　　⒌被告洪瑩欣雖辯稱：其係為申辦貸款始交付本案帳戶資料
      予「張儒楷」，本身亦為被害人云云。然查，觀諸被告洪
      瑩欣與「張儒楷」之通訊軟體LINE對話紀錄內容可知，「
      張儒楷」未要求與被告洪瑩欣見面核對身分，亦未要求被
      告洪瑩欣提供工作或收入證明，更未要求被告洪瑩欣簽立
      申請貸款文件或提供抵押品，在毫無任何徵信及擔保下，
      即同意辦理銀行個人信貸予被告，明顯與一般銀行實務之
      借貸流程不符。況整個對話過程中，均未談及貸款金額30
      萬元之利息，亦未談及如何還款及還款方式？且將金融卡
      及密碼交給陌生人，又如何能確保將來之核撥貸款金額不
      被人提領？且辦理貸款流程不需要借款人提供金融卡及密
      碼，更不需要美化帳戶製作金錢往來紀錄，被告洪瑩欣亦
      向本院表示：「（問：政府都有宣傳不要把自己的帳戶資
      料交給陌生人，這在電視廣告都有看過？）有。」等語（
      見本院金訴卷第88至89頁），被告洪瑩欣對於「張儒楷」
      要求提供本案帳戶之金融卡及密碼之正當性，自應有所疑
      慮。再酌以被告洪瑩欣寄交本案2個金融帳戶時，第一銀
      行存款餘額僅剩154元，兆豐銀行存款餘額僅剩144元，有
      上開銀行交易明細表在卷足憑（見本院金訴卷第42頁、第
      49頁），核與一般提供金融帳戶之不法人士為避免自己蒙
      受財產損失，而將無存款或餘額甚少之帳戶提供與他人之
      情形相符。尤其被告洪瑩欣所有之兆豐銀行帳戶存款餘額
      ，在寄交金融卡前尚有3,144元，被告洪瑩欣於當日提前
      領出現金3千元，使存款餘額只剩零頭144元（見本院金訴
      卷第49頁），適足以證明被告洪瑩欣主觀上能預見對方可
      能係詐騙集團，擔心該3千元遭對方提領，使自己受害，
      方有此寄交前提領之舉動，由此益見被告洪瑩欣提供本案
      帳戶之金融卡及密碼時，已預見其所提供之本案帳戶資料
      被用來作為詐欺取財及洗錢等非法用途之可能性甚高，仍
      容任該結果之發生而不違背其本意，主觀上確有幫助詐欺
      取財及幫助洗錢之不確定故意無訛，即令被告洪瑩欣主觀
      上真有辦理貸款之意，仍無從解免其提供本案帳戶資料幫
      助他人遂行詐欺取財及洗錢之罪責。
　　⒍再觀諸卷附被告洪瑩欣本案帳戶存提情形如下：①被告之第
      一銀行帳戶：告訴人沈佳慧、顏常蒼與其他不詳之人，於
      109年11月21日，匯款至被告洪瑩欣之第一銀行帳戶後，
      隨即於同日遭人分多次提領，存款餘額只剩0元（見本院
      金訴卷第42頁）；②被告之兆豐銀行帳戶：告訴人吳昭奇
      、林育辰與其他不詳之人，於109年11月21日，匯款至被
      告之兆豐銀行帳戶後，隨即於同日遭人分多次提領，存款
      餘額只剩94元（見本院金訴卷第50頁）。從被告洪瑩欣上
      開2個金融帳戶存款餘額前後對照觀之，本案被告2個帳戶
      在如此短暫1日的資金進出，根本不具有任何美化帳戶的
      意義，被告洪瑩欣明知其2個金融帳戶案發前存款餘額均
      為零頭，縱使有短暫資金進出，亦難以改變其資力不足之
      窘境，況被告洪瑩欣要美化帳戶，只需提供1個金融帳戶
      即可，其卻提供本案2個金融帳戶供陌生人使用，又無法
      說明何以需要提供到2個金融帳戶之目的，均有違常理。
（四）綜上所述，被告洪瑩欣所辯係卸責之詞，不足採信。本案
      事證明確，被告洪瑩欣犯行堪以認定，應依法論科。
二、論罪科刑
（一）按刑法上之幫助犯，係對於犯罪與正犯有共同之認識，以
      幫助之意思，對於正犯資以助力，而未參與實行犯罪之行
      為者而言（最高法院88年度台上字第1270號判決意旨參照
      ）。被告洪瑩欣基於幫助詐欺取財、洗錢之不確定故意，
      將本案帳戶金融卡、密碼提供「張儒楷」所屬詐欺集團成
      員使用，使該詐欺集團成員得以持之作為收受、提領詐騙
      款項，製造金流斷點之工具，被告洪瑩欣所為應僅止於幫
      助犯罪之故意，而為詐欺取財、一般洗錢罪構成要件以外
      之行為。是核被告洪瑩欣所為，係犯刑法第30條第1項前
      段、第339條第1項之幫助詐欺取財罪，及刑法第30條第1
      項前段、洗錢防制法第14條第1項之幫助一般洗錢罪。
（二）被告洪瑩欣以一提供本案帳戶之幫助行為，使詐欺集團成
      員得以分別詐騙如附表編號1至4所示告訴人，致其等4人
      陷於錯誤，因而交付財物，並係以同一提供本案帳戶行為
      ，同時觸犯幫助詐欺取財罪及幫助一般洗錢罪，為想像競
      合犯，應依刑法第55條前段規定，從一重之幫助一般洗錢
      罪處斷。
（三）被告洪瑩欣基於幫助詐欺取財、幫助一般洗錢之犯意為上
      開犯行，為幫助犯，依刑法第30條第2項規定，按正犯之
      刑減輕之。
（四）爰以行為人責任為基礎，審酌被告洪瑩欣任意交付其帳戶
      之提款卡及密碼予他人供犯罪使用，助長詐欺犯罪之猖獗
      ，增加告訴人尋求救濟及治安機關查緝犯罪之困難，且因
      被告洪瑩欣提供上開帳戶資料，使告訴人受騙匯入之款項
      ，經詐欺集團提領後，即難以追查犯罪所得去向與所在，
      而得以切斷特定犯罪所得與特定犯罪行為人間之關係，所
      為實值非難；兼衡被告洪瑩欣否認犯行，迄今尚未與告訴
      人達成和解或賠償損害；衡酌被告洪瑩欣之素行、犯罪之
      動機、目的、手段；並考量被告洪瑩欣自陳之智識程度及
      生活狀況（見本院金訴卷第89、90頁）等一切情狀，量處
      如主文所示之刑，並諭知罰金部分易服勞役之折算標準，
      以資懲儆。
三、不予宣告沒收之說明
（一）依本案卷內證據，並無可認定被告洪瑩欣有何因提供本案
      帳戶金融卡及密碼而取得對價之情形，亦無證據證明被告
      洪瑩欣有從實行詐欺行為者處實際獲取犯罪所得，故不另
      論犯罪所得之沒收。至於洗錢防制法第18條第1 項固規定
      「犯第14條之罪，其所移轉、變更、掩飾、隱匿、收受、
      取得、持有、使用之財物或財產上利益，沒收之」，惟因
      被告洪瑩欣並非實際上持金融卡提領贓款之人，與特定犯
      罪所得間並無物理上之接觸關係，卷內復查無任何證據，
      足認該等特定犯罪所得為被告所有或在其實際掌控中，核
      無上開條文適用之餘地，附此敘明。
（二）被告洪瑩欣交付詐欺集團成員之金融卡，雖係供犯罪所用
      之物，且未扣案，迄今仍未取回，然該帳戶已遭通報為警
      示帳戶，無法繼續作為犯罪使用，若仍開啟沒收程序，顯
      然欠缺刑法上之重要性，爰依刑法第38條之2第2項規定，
      不予宣告沒收或追徵，附此敘明。
據上論斷，應依刑事訴訟法第299條第1項前段，判決如主文。
本案經檢察官陳昭銘提起公訴，檢察官吳宛真到庭執行職務。
中　　華　　民　　國　　111 　年　　10 　　月　　12 　日
           　　　 刑事第一庭  審判長法  官  陳茂榮
                                    法  官  許蓓雯
                                    法  官　柳章峰
以上正本證明與原本無異。　　　　　　　　　　　　　　　　如不服本判決應於收受判決後20日內向本院提出上訴書狀，並應敘述具體理由。其未敘述上訴理由者，應於上訴期間屆滿後20日內向本院補提理由書(均須按他造當事人之人數附繕本)「切勿逕送上級法院」。告訴人或被害人如對本判決不服者，應具備理由請求檢察官上訴，其上訴期間之計算係以檢察官收受判決正本之日期為準。　　　　　　　　　　　　　　　　　
　　　　　　　　　　　　　　　　　　書記官  蔡孟穎
中　　華　　民　　國　　111 　年　　10　　月　　12　　日
附錄本案論罪科刑法條：
中華民國刑法第30條
（幫助犯及其處罰）
幫助他人實行犯罪行為者，為幫助犯。雖他人不知幫助之情者，
亦同。
幫助犯之處罰，得按正犯之刑減輕之。

中華民國刑法第339條
（普通詐欺罪）
意圖為自己或第三人不法之所有，以詐術使人將本人或第三人之
物交付者，處5年以下有期徒刑、拘役或科或併科50萬元以下罰
金。
以前項方法得財產上不法之利益或使第三人得之者，亦同。
前二項之未遂犯罰之。

洗錢防制法第14條
有第二條各款所列洗錢行為者，處7年以下有期徒刑，併科新臺
幣5百萬元以下罰金。
前項之未遂犯罰之。
前二項情形，不得科以超過其特定犯罪所定最重本刑之刑。


附表
編號 被害人 詐騙及匯款過程 證據出處 1 沈佳慧 (提告） 詐欺集團成員於民國109年11月21日17時許，撥打電話予沈佳慧，佯稱其為蝦皮購物網站工作人員，因作業疏失誤植球鞋訂購數量，須配合銀行辦理刷退云云，再假冒是中國信託銀行人員，佯稱可以幫忙解除該筆錢云云，致沈佳慧陷於錯誤，依指示分別於①109年11月21日17時7分許，從其中國信託銀行之網路銀行帳戶，轉帳新臺幣（下同）4,005元，至洪瑩欣之第一銀行帳戶。②109年11月21日17時11分許，從其國泰世華銀行之網路銀行帳戶，轉帳4,012元，至洪瑩欣之第一銀行帳戶。 ①告訴人沈佳慧於警詢時之證述（見偵卷第27至33頁）。 ②內政部警政署反詐騙諮詢專線紀錄表（見偵卷第71頁）。 ③新北市政府警察局中和分局中和派出所陳報單、帳戶個資檢視、受理刑事案件報案三聯單、受理各類案件紀錄表、受理詐騙帳戶通報警示簡便格式表、金融機構聯防機制通報單（見偵卷第63至69、75至77頁）。 ④告訴人沈佳慧手機畫面截圖含自稱蝦皮及中國信託人員來電、告訴人轉帳明細等（見偵卷第79至83頁）。 ⑤洪瑩欣之第一銀行帳戶存摺存款客戶歷史交易明細表（見偵卷第53頁）。　 2 吳昭奇 （提告） 詐欺集團成員於109年11月21日18時26許，撥打電話予吳昭奇，佯稱其為蝦皮購物網站工作人員，因作業疏失誤植洗髮精資料，須配合提供帳戶更正云云，再假冒是永豐銀行客服人員，佯稱要使用手機輸入金額測試云云，致吳昭奇陷於錯誤，依指示於109年11月21日18時53分許，從其永豐銀行之網路銀行帳戶，轉帳3萬1,012元，至洪瑩欣之兆豐銀行帳戶。  ①告訴人吳昭奇於警詢時之證述（見偵卷第35至37頁）。 ②內政部警政署反詐騙諮詢專線紀錄表（見偵卷第95頁）。 ③臺北市政府警察局士林分局文林派出所陳報單、受理刑事案件報案三聯單、受理各類案件紀錄表、受理詐騙帳戶通報警示簡便格式表（見偵卷第89至93、99頁）。 ④告訴人吳昭奇手機畫面之往來明細截圖（見偵卷第至112頁）。 ⑤洪瑩欣之兆豐銀行帳戶客戶存款往來交易明細表（見偵卷第59頁）。　 3 林育辰 （提告） 詐欺集團成員於民國109年11月17日9時許，撥打電話予林育辰，佯稱其為奈米噴霧器賣家，因不小心將商品變成每月扣款訂購云云，之後再由自稱合作金庫銀行客服人員，向林育辰佯稱因賣家訂單設定錯誤，如要解除，須配合至ATM解除云云，致林育辰陷於錯誤，依指示分別於①109年11月21日18時42分許，在臺北市○○○路00號第一銀行西門分行ATM，從其合作金庫銀行帳戶，轉帳2萬9,985元，至洪瑩欣之兆豐銀行帳戶。②109年11月21日18時57分許，先提領現金，再以跨行存款方式，將現金2萬9,985元，轉匯至洪瑩欣之兆豐銀行帳戶。 ①告訴人林育辰於警詢時之證述（見偵卷第39至41頁）。 ②內政部警政署反詐騙諮詢專線紀錄表（見偵卷第125頁）。 ③臺北市政府警察局萬華分局西門町派出所陳報單、受理各類案件紀錄表、受理刑事案件三聯單、金融機構聯防機制通報單（見偵卷第119至123、133頁）。 ④第一銀行ATM交易明細（見偵卷第129頁）。　 ⑤洪瑩欣之兆豐銀行帳戶客戶存款往來交易明細表（見偵卷第59頁）。 4 顏常蒼 （提告） 詐欺集團成員於109年11月21日16時2分許，撥打電話予顏常蒼，佯稱為購物網站賣家工作人員，因作業疏失誤設為經銷商會員，將每月扣款，若欲取消須配合辦理解除云云，致顏常蒼陷於錯誤，依指示於109年11月21日16時50分許，以ATM從其郵局帳戶轉帳2萬9,985元，至洪瑩欣之第一銀行帳戶。 ①告訴人顏常蒼於警詢時之證述（見偵卷第43至47頁）。 ②內政部警政署反詐騙諮詢專線紀錄表（見偵卷第147頁）。 ③新北市政府警察局新莊分局頭前派出所陳報單、受理刑事案件報案三聯單、受理各類案件紀錄表、受理詐騙帳戶通報警示簡便格式表、金融機構聯防機制通報單（見偵卷第139至145、151、157頁）。 ④告訴人顏常蒼對話紀錄截圖、國泰世華提款機交易明細（見偵卷第163、169頁）。　 ⑤洪瑩欣之第一銀行帳戶存摺存款客戶歷史交易明細表（見偵卷第53頁）。